臺灣新竹地方法院刑事裁定
110年度聲字第1402號
聲  請  人
即  被  告  簡維廷



選任辯護人  朱昭勳律師
上列聲請人即被告因傷害致死等案件(110年度訴字第660號），
不服本院受命法官於中華民國110年10月8日所為之羈押處分，聲
請撤銷處分，本院合議庭評議後裁定如下：
    主  文
聲請駁回。
    理  由
一、聲請意旨略以：聲請人即被告簡維廷（下稱被告）對於自己
    犯罪部分均已於地檢署及鈞院為認罪之意思表示，並無否認
    犯罪，對於其他共犯之犯罪行為於地檢署亦均具結作證，所
    以被告並無勾串其他被告或證人之必要。又被告已詳細說明
    與證人高宜玥接觸之原委，對於監視錄影器被破壞之可能性
    亦有說明，足證被告並無勾串證人、湮滅證據之行為。被告
    所犯非重罪，處分顯有違誤，請求撤銷原處分，更為適當之
    裁定等語(其餘詳附件「刑事聲請抗告狀」所載)。
二、程序部分：
（一）按對於審判長、受命法官、受託法官或檢察官所為關於羈
      押之處分有不服者，受處分人得於為處分之日起或處分送
      達後5日內，聲請所屬法院撤銷或變更之，刑事訴訟法第4
      16條第1項第1款、第3項定有明文。抗告法院認為抗告無
      理由者，應以裁定駁回之；準抗告亦有準用，同法第412
      條、第416條第4項亦有明文。查本件羈押係由本院受命法
      官於檢察官起訴移審後之調查程序中，經訊問被告後所為
      ，屬受命法官所為之羈押處分，本應以聲請撤銷或變更為
      不服該處分之救濟方法（即「準抗告」），被告及其辯護
      人雖具狀表明抗告之旨，實係誤聲請撤銷處分為抗告，依
      刑事訴訟法第418條第2項後段規定，應視為已依法聲請撤
      銷、變更原處分，合先敘明。
（二）又被告因傷害致死等案件，經臺灣新竹地方檢察署檢察官
      提起公訴，本院受命法官於民國110年10月8日訊問後，當
      庭諭知自同日起執行羈押處分，且於同日送達押票予被告
      等情，業經調取本院110年度訴字第660號卷宗核閱屬實。
      而被告於110年10月12日具狀提起準抗告，有本院收狀章
      戳章在卷可查，是本件聲請期間未逾5日，程序應屬合法
      。
三、實體部分：
（一）按羈押被告之目的，其本質在於確保訴訟程序得以順利進
      行、或為確保證據之存在與真實、或為確保嗣後刑罰之執
      行、或為預防反覆實施特定犯罪，而對被告所實施剝奪其
      人身自由之強制處分，是被告有無羈押之必要，法院僅須
      審查被告犯罪嫌疑是否重大、有無羈押原因、以及有無賴
      羈押以保全偵審或執行或預防反覆實施特定犯罪之必要，
      由法院就具體個案情節予以斟酌決定，如就客觀情事觀察
      ，法院許可羈押之裁定或延長羈押之裁定，在目的與手段
      間之衡量並無明顯違反比例原則情形，即無違法或不當可
      言。次按，法院在斟酌上開羈押與否之情事時，其目的僅
      在判斷有無實施證據保全或強制處分之必要，因此審查程
      序並非認定被告有無犯罪之實體審判程序，證據法則無須
      要求「嚴格證明」，僅以「自由證明」為已足，而刑事訴
      訟程序乃一動態過程，有無羈押被告之必要，自應由法院
      斟酌審判時之卷證資料及其他相關情事認定之，且有無羈
      押之必要性，得否具保、責付、限制住居而停止羈押，均
      屬事實審法院得自由裁量、判斷的職權，如該裁量、判斷
      並不悖乎通常一般人日常生活之經驗定則或論理法則，又
      於裁定理由內論敘其何以作此判斷之心證理由者，即不得
      任意指摘其為違法。　
（二）經查，被告因傷害致死等案件，經檢察官提起公訴，本案
      受命法官於訊問後，認被告坦認部分犯行，且有卷內相關
      證據資料可佐，足認被告涉犯刑法第277條第1項之傷害罪
      、第283條之聚眾鬥毆在場助勢罪之犯罪嫌疑重大，而被
      告供述與同案共犯陳昭瑋、范綱勛、陳建安所述互有歧異
      ，亦與現場證人高宜玥指述內容不符，且卷內現場監視器
      硬碟有遭共犯毀損，被告事後又與證人多次聯繫，有事實
      足認有勾串共犯及證人之虞，依刑事訴訟法第101條第1項
      第2款規定，自110年10月8日起羈押並禁止接見、通信、
      授受物件等情，有本院訊問筆錄及押票各1份在卷可憑。
（三）經本院調閱並審酌全案卷證後，認依起訴書所列之證據資
      料，被告所犯刑法第277條第1項傷害罪、刑法第283條聚
      眾鬥毆致死在場助勢罪之犯罪嫌疑確屬重大；又被告就其
      於案發當時有無動手對被害人施暴、與其他共犯間如何分
      工、有無出言稱「打給他死」等語，供述已迥異於其他證
      人等之證述；且被告於案發後試圖聯繫被害人梁耕廉之女
      友高宜玥，質疑並欲影響被害人女友之陳述，再參以案發
      時被告除有能力糾眾前往參與犯行，亦可知悉現場監視器
      遭人破壞毀損之事，足徵被告於該等共犯間具有相當地位
      及影響力，有事實足認確有勾串共犯或證人之虞；再審酌
      被告所為前開犯行，對他人身體、社會治安具有相當程度
      危害，權衡國家刑事司法權之有效行使、社會秩序及公共
      利益、被告人身自由之私益及防禦權受限制之程度，認若
      命其具保、責付或限制住居等侵害較小之手段，均不足以
      使羈押原因消滅或得以確保審理程序之順利進行，復審酌
      本案並無刑事訴訟法第114條所列各款情形，故原處分羈
      押被告，經核合於法律之要件，且於目的與手段間之衡量
      ，並無明顯違反比例原則情形，亦無違法或不當可言。
（四）綜上，原處分審酌全卷及相關事證，斟酌訴訟進行程度及
      其他一切情事，認被告犯罪嫌疑重大，且有以羈押防止其
      勾串共犯或證人之必要，因而為羈押之處分，尚非無據。
      從而，被告及其辯護人指摘原處分不當，殊難憑採，核無
      理由，應予駁回。
四、末按，法院依刑事訴訟法第416條之聲請所為裁定，不得抗
    告，同法第418條第1項前段規定甚明，是本裁定依法不得抗
    告（詳見釋字第639號解釋意旨、最高法院94年度台抗字第1
    53號刑事裁定意旨參照），附此併敘。
據上論斷，應依刑事訴訟法第416條第4項、第412條，裁定如主
文。　　　
中　　華　　民　　國　　110 　年　　10　　月　　19　　日
                  刑事第六庭    審判長法　官  楊麗文
                                      法  官  林涵雯
                                      法  官  蔡玉琪
以上正本證明與原本無異。
不得抗告。
中　　華　　民　　國　　110 　年　　10　　月　　19　　日
                                      書記官  李念純
附件：「刑事聲請抗告狀」影本1份。